【裁判字號】    99,上易,293
【裁判日期】    990203
【裁判案由】    詐欺
【裁判全文】
臺灣高等法院刑事判決                 99年度上易字第293號
上  訴  人    臺灣桃園地方法院檢察署檢察官
被      告    甲○○
                        之2號
上列上訴人因被告幫助詐欺案件，不服臺灣桃園地方法院九十九
年度易字第三號，中華民國九十八年十月卅日第一審判決（起訴
案號：臺灣桃園地方法院檢察署九十八年度偵字第二二七一三號
），提起上訴，本院判決如下：
    主  文
上訴駁回。
    理  由
一、原判決意旨如判決書所載（如附件）。
二、本案公訴人上訴意旨略以：(一)被告甲○○前於本署九十八年
    度偵字第二０六三０號緩起訴處分之事實為「提供帳戶予詐
    騙集團，詐騙集團成員於九十八年七月廿六日下午四時許，
    以電話詐騙，使顏麗雯於同日下午五時卅三分許依指示匯款
    新臺幣（下同）十萬元至甲○○提供之帳戶中」，與本案號
    聲請簡易判決處刑之事實為「詐騙集團成員於九十八年九月
    十五日上午十時卅二分許，以電話詐騙，使顏麗雯於同日分
    別五次依指示匯款二萬八千元、三萬元、二萬九千元、一萬
    二千元、一千元至甲○○提供之帳戶中」，二者所憑之犯罪
    事實全然不同，顯非事實上同一案件。又(二)在緩起訴期間內
    ，倘發現新事實或新證據，而認已不宜緩起訴，又無同法第
    二百五十三條之三第一項所列得撤銷緩起訴處分之事由者，
    自得就同一案件逕行起訴，原緩起訴處分並因此失其效力，
    最高法院九十四年度台非字第二一五號裁定著有明文。被告
    前開緩起訴處分無從依法撤銷，自於檢察官另行聲請簡易判
    決處刑時當然失效。乃原審未指明被告有得撤銷緩起訴處分
    之事由，遽以原緩起訴處分未經撤銷，即謂本件聲請簡易判
    決處刑程序有誤，顯非適法。
三、經查，本案被告前經檢察官於九十八年十月十二月為一年期
    間之緩起訴處分認定之事實為：被告基於幫助他人詐欺之犯
    意，於九十八年七月廿五日上午某時，以宅即便方式，將其
    申設中國信託商業銀行林口簡分行，戶名黃星祐（被告原名
    ）帳號000000000000000號帳戶提款卡及密碼，提供不詳詐
    騙團成員使用。旋被害人顏麗雯於同年月廿六日下午五時卅
    三分許，遭電話訛稱網路購物交易取消，於同日匯款十萬元
    受詐。本案同一檢察官於九十八年十月卅日聲請簡易判決處
    刑，則以同前帳戶，同一被害人，同因網路購物交易取消，
    於九十八年九月十五日上午十時卅二分，分五次匯入二萬八
    千元、三萬元、二萬九千元、一萬二千元、一千元。此有桃
    園地方法院檢察署九十八年度偵字第二０六三０緩起訴處分
    書及本案同署九十八年度偵字第二二七一三號聲請簡易判決
    處刑書各一件在卷可按。惟核本案前開二二七一三號偵查卷
    附被害人顏麗雯警訊調查筆錄稱：其係於九十八年七月廿六
    日遭詐（偵影卷第一九～二一頁筆錄），即於同日提款十萬
    元，分五次存入指定之被告帳戶，卷附並有五紙即二萬八千
    元、三萬元、二萬九千元、一萬二千元、一千元匯款之客戶
    交易明細表（偵影卷第二八～三二頁），及被告提供予詐騙
    集團之前開中國信託商銀帳戶歷史交易查詢表，亦載同日匯
    入及提款等資料，是本案偵查卷所有卷証資料，均指被害人
    係於七月廿六日受詐匯款十萬元，而與前案事實完全同一，
    要無九月十五日之受詐匯款事証，且二案公訴人同一，竟未
    檢核卷証資料，詳為調查、勾稽，遽以非同一案件，再為本
    案聲請簡易處刑，原屬無稽。
四、原審判決雖未書明公訴人前揭重大違誤，復未於理由說明如
    何認係同一案件，即認「本案聲請簡易判決處刑之犯罪事實
    ，業經同一檢察官前為緩起訴處分確定，且原緩起處分未經
    撤銷仍屬有效，又無發現其他新事實、新証據，就同一事實
    聲簡易處刑，係起訴違背規定」等語，依刑事訴訟法第三百
    零三條第一款，為不受理之諭知，理由雖嫌不備，然結果並
    無不合。乃公訴人未注意及原聲請簡易處刑之誤失，猶執前
    詞主張二案非屬同一案件，及原審未指明得撤銷緩起訴處分
    事由，指摘原審不查並與最高法院判旨相悖，顯無理由。爰
    不經言詞辯論，逕予駁回。
五、據上論斷，應依刑事訴訟法第三百六十八條、第三百七十二
    條，判決如主文。
中    華    民    國   九十九   年   二   月    三    日
                  刑事第四庭審判長法  官  陳筱珮
                                  法  官  孫惠琳
                                  法  官  陳玉雲
以上正本證明與原本無異。
不得上訴。
                                  書記官  陳思云
中    華    民    國    99    年    2     月    4     日
附件：
臺灣桃園地方法院刑事判決                 99年度易字第3號
公  訴  人  臺灣桃園地方法院檢察署檢察官
被      告  甲○○  女  29歲（民國○○年○月○○日生）
                    身分證統一編號：Ｚ000000000號
                    住桃園縣龜山鄉樂善村6鄰牛角坡22之2號
上列被告因詐欺案件，經檢察官聲請以簡易判決處刑（九十八年
度偵字第二二七一三號），本院認不宜以簡易判決處刑，改適用
通常程序審理，判決如下：
    主    文
本件公訴不受理。
    理    由
一、公訴意旨如附件聲請簡易判決處刑書所載。
二、按起訴之程式違背規定者，應諭知不受理之判決；並得不經
    言詞辯論為之，刑事訴訟法第三百零三條第一款、第三百零
    七條分別定有明文。又按緩起訴與不起訴，皆係檢察官終結
    偵查所為處分，檢察官得就已偵查終結之原緩起訴案件，繼
    續偵查或起訴，應以原緩起訴處分係經合法撤銷者為前提，
    此乃法理上所當然，若原緩起訴處分未經撤銷，其後所提起
    之公訴（或聲請簡易判決處刑），應視其原緩起訴期間已否
    屆滿，分別適用刑事訴訟法第三百零三條第一款或第四款為
    不受理之判決，始為適法。亦即，如原緩起訴期間尚未屆滿
    ，因其起訴（或聲請簡易判決處刑）係違背刑事訴訟法第二
    百五十三條之三第一項第三款以原緩起訴處分已經合法撤銷
    為前提之規定，應認其起訴（或聲請簡易判決處刑）之程序
    違背規定，依同法第三百零三條第一款之規定，為不受理之
    判決；於原緩起訴期間已屆滿，應認其起訴（或聲請簡易判
    決處刑）違反「緩起訴期滿未經撤銷，而違背第二百六十條
    之規定再行起訴」，依同法第三百零三條第四款之規定，諭
    知判決不受理（最高法院九十六年臺非字第二三二號判決意
    旨參照）。
三、經查，本件檢察官聲請簡易判決處刑之犯罪事實，業經同一
    檢察官於九十八年十月十二日以九十八年度偵字第二０六三
    ０號為緩起訴處分確定（不得再議），有上揭緩起訴處分書
    及臺灣高等法院被告前案紀錄表各一份在卷可稽，本件公訴
    人於原緩起訴處分未經撤銷而仍屬有效，又無發現其他新事
    實、新證據之情況下，就同一事實又於九十八年十一月十一
    日向本院聲請以簡易判決處刑，綜前所述，其起訴即屬違背
    規定，爰不經言詞辯論，逕行諭知不受理之判決。
據上論斷，應依刑事訴訟法第四百五十二條、第三百零三條第一
款、第三百零七條，判決如主文。
中    華    民    國    99    年    1     月    12    日
                  刑事第四庭  審判長法  官  袁雪華
                                    法  官  張淑華
                                    法  官  林宜靜
以上正本證明與原本無異。
如不服本判決應於收受判決後10日內向本院提出上訴書狀，並應
敘述具體理由。其未敘述上訴理由者，應於上訴期間屆滿後20日
內向本院補提理由書( 均須按他造當事人之人數附繕本) 「切勿
逕送上級法院」。
                              書記官  沈秀珍
中    華    民    國    99    年    1     月    12    日


司法院資訊處製作；財團法人民間司法改革基金會備份。
